【裁判字號】    95,裁,2832
【裁判日期】    951221
【裁判案由】    地價稅
【裁判全文】
最  高  行  政  法  院  裁  定
                                     95年度裁字第02832號
上  訴  人  臺北市松山區農會
代  表  人  甲○○
訴訟代理人  乙○○
被 上 訴人  臺北市稅捐稽徵處
代  表  人  丙○○
上列當事人間因地價稅事件，上訴人對於中華民國94年9月15日
臺北高等行政法院94年度簡字第573號判決，提起上訴。本院裁
定如下：
    主  文
上訴駁回。
上訴審訴訟費用由上訴人負擔。
    理  由
一、按對於適用簡易程序之裁判提起上訴或抗告，須經本院許可
    ，且該許可以訴訟事件所涉及之法律見解具有原則性者為限
    ，行政訴訟法第235條定有明文。所謂具有原則性，係指該
    事件所涉及之法律問題意義重大，而有加以闡釋之必要而言
    。例如：對於行政命令是否牴觸法律所為之判斷，或就同類
    事件所表示之法律見解與其他高等行政法院所表示之見解互
    相牴觸者。
二、本件上訴人所有臺北市○○區○○段7小段693、694地號土
    地，其上臺北市○○路○段658號房屋，1至3樓部分作為倉庫
    使用，2樓部分作為會議室使用。上訴人前申請就該房屋2樓
    會議室部分減徵地價稅，經被上訴人所屬松山分處以民國（
    下同）91年7月2日北市稽松山乙字第09161917500號函以：
    系爭693地號土地原准62.38平方公尺，本次連同會議室部分
    合計准面積129.08平方公尺減半徵收地價稅在案。嗣該分處
    查得系爭693地號土地面積僅有45.44平方公尺符合減徵地價
    稅要件，系爭694地號土地因非建築基地，核與土地稅減免
    規則第8條第1項第11款規定之要件不符，乃以92年5月9日北
    市稽松山乙字第09260411500號函通知上訴人略以：「主旨
    ：有關貴會申請八德路4段658號建物倉庫、會議室減免地價
    稅、房屋稅面積准予更正乙案，……說明……三、綜上資料
    及依貴會所提供之數據，計算出其實際所占寶清段7小段693
    地號之面積為45.44平方公尺，本分處91年7月2日北市稽松
    山乙字第09161917500號函原核准129.08平方公尺地價稅減
    半徵收（誤繕為129.8平方公尺）應予更正為45.44平方公尺
    地價稅減半徵收，另寶清段7小段694地號因非建築基地地號
    依法不予減免，並補徵上述2筆土地91年差額地價稅。……
    」上訴人不服，向被上訴人申請復查，經被上訴人以93年3
    月11日北市稽法甲字第09262338500號復查決定：「原核定
    補徵稅額中有關693地號及694地號土地面積48.39平方公尺
    及0.16平方公尺准予各減徵50%。」該復查決定書於93年3月
    19日送達。上訴人猶不服，循序提起行政訴訟，為原審法院
    94年度簡字第573號判決駁回。
三、上訴意旨略謂：上訴人八德路4段658號房屋屋後農倉，日據
    時期即已興建完成，並於46年10月間取得農倉登記。該農倉
    依興建時之法律並無申請建物權狀之必要，且因當時法令農
    倉無需登記亦免稅。臺北市建築管理規則在63年方公布施行
    ，致該建物並未申請建照執照及建物登記。嗣因農倉高度足
    夠，遂於77年間向臺灣省政府糧食局臺北管理處報請整修，
    經該處77年1月26日糧北處三字第0671號函同意辦理，僅內
    部隔層為三層，為目前使用現況，並非增建。原判決依79年
    7月2日台財稅第000000000號及90年3月16日台財稅字第0900
    460158號函釋意旨，以所有權狀之記載為準，核算應減徵地
    價稅面積，而未將系爭房屋2、3樓部分所占面積列入核算，
    係以後訂新法令管理約束舊有合法農倉，有違公平原則等語
    。
四、經查上訴意旨係就原判決認：系爭658號房屋，建號分別為
    臺北市○○區○○段7小段970、971號，970建號基地為691
    、692、693地號，登記樓層為2層，面積330.94平方公尺；
    971建號，基地為691、693地號，登記樓層為1層，面積188.
    98平方公尺。依司法院釋字第537號解釋，納稅義務人有申
    報協力之義務。系爭農倉及會議室部分屬971建號，該建號
    登記樓層為1層，上訴人迄未能就增建部分提出建物勘測成
    果表，雖上訴人主張77年間曾向臺灣省政府糧食局臺北管理
    處報請整修農倉，惟迄未提出任何報准將農倉由1層樓增建
    為3層樓之文件供參，是被上訴人依財政部79年7月2日台財
    稅第000000000號及90年3月16日台財稅字第0900460158號函
    釋意旨，以所有權狀之記載為準核算減徵地價稅面積，即按
    1樓使用為農倉部分所占土地面積核算其實際使用系爭土地
    面積，核定地價稅之減徵，即屬有據等上訴人是否已盡協力
    義務、系爭土地實際使用土地面積之事實認定為爭執，核無
    所涉及之法律見解具有原則上之重要情事，上訴人提起上訴
    ，不合首揭規定，不應許可，其上訴難謂合法，應予駁回。
五、依行政訴訟法第249條第1項前段、第104條、民事訴訟法第
    95條、第78條，裁定如主文。
中    華    民    國    95    年    12    月    21    日
                  第四庭審判長法  官  高  啟  燦
                              法  官  黃  璽  君
                              法  官  廖  宏  明
                              法  官  楊  惠  欽
                              法  官  林  樹  埔
以  上  正  本  證  明  與  原  本  無  異
中    華    民    國    95    年    12    月    22    日
                              書記官  邱  彰  德


司法院資訊處製作；財團法人民間司法改革基金會備份。
